臺灣桃園地方法院刑事判決　
110年度原金訴字第33號
公  訴  人  臺灣桃園地方檢察署檢察官 
被      告  呂僑洲






指定辯護人  本院公設辯護人廖彥傑  
被      告  何亨  





上列被告因詐欺等案件，經檢察官追加起訴（110年度偵字第379
28號），本院判決如下：
    主  文
乙○○犯三人以上共同詐欺取財罪，共貳罪，各處有期徒刑壹年壹
月。應執行有期徒刑壹年拾月。
乙○○之犯罪所得新臺幣參仟元沒收，於全部或一部不能沒收或不
宜執行沒收時，追徵其價額。
甲○幫助犯三人以上共同詐欺取財罪，處有期徒刑陸月。
    犯罪事實
甲○明知真實姓名年籍不詳、暱稱「泰老闆」及其他真實姓名年
籍不詳之成年人所組成之三人以上，以實施詐術手段，具有持續
性及牟利性之有結構性詐欺集團為犯罪組織（下稱本案詐欺集團
），竟同時基於為「泰老闆」招募他人加入犯罪組織、幫助「泰
老闆」等人加重詐欺取財及一般洗錢之犯意，於民國110年6月間
介紹張芷嵐加入本案詐欺集團，負責依本案詐欺集團指示監督車
手提領款項並將款項繳回上手。乙○○則於110年6月間加入本案詐
欺集團（乙○○被訴參與犯罪組織部分，詳下述不另為不受理諭知
），負責向車手辛○○收取提領款項再轉交予丁○○及張芷嵐。乙○○
與丁○○、張芷嵐、辛○○（丁○○、張芷嵐、辛○○被訴加重詐欺取財
等犯行，另行審結）及本案詐欺集團成員共同意圖為自己不法之
所有，基於三人以上共同詐欺取財、一般洗錢之犯意聯絡，由本
案詐欺集團成員於附表一所示詐欺時間，以附表一所示詐欺方式
，向附表一所示被害人2人行使詐術，致其等2人陷於錯誤，分別
於附表一所示匯款時間、地點及方式，將附表一所示匯款金額匯
入附表一所示金融帳戶內。辛○○再依張芷嵐指示於附表二編號1
至10所示提領時間及地點，自附表二編號1至10所示金融帳戶提
領附表二編號1至10所示金額，以此方式製造金流斷點，掩飾、
隱匿詐欺犯罪所得之去向及所在。辛○○提領附表二編號1至8所示
款項後，即至桃園市○○區○○路00號7樓「溫情旅社」內將款項全
數交予乙○○，乙○○再將款項交予丁○○，丁○○則於110年7月16日晚
間7時30分許，前往桃園市龜山區楓樹七街與忠義路口附近將詐
欺款項繳回本案詐欺集團成員。辛○○則於提領附表二編號9、10
所示款項後，未及繳回乙○○，即於同日晚間6時57分許，在桃園
市○○區○○路0段00號為警盤查後逮捕。
    理  由
壹、程序部分：
一、同案被告辛○○及張芷嵐涉犯上開共同加重詐欺取財等罪嫌，
    經檢察官提起公訴（110年度偵字第25979、26821號），並
    繫屬本院（110年度金訴字第213號），嗣檢察官於該案言詞
    辯論終結前，就被告乙○○涉犯上開共同加重詐欺取財等罪嫌
    部分、就被告甲○涉犯幫助加重詐欺取財等罪嫌部分，認與
    同案被告辛○○及張芷嵐已提起公訴部分具有數人共犯一罪之
    相牽連犯罪關係，並追加起訴（本院110年度原金訴字33號
    ），核與刑事訴訟法第265條第1項規定相符，自應准許。
二、追加起訴書未於論罪罪名敘及被告甲○招募張芷嵐部分犯組
    織犯罪防制條例第4 條第1 項之招募他人加入犯罪組織罪，
    然追加起訴書之犯罪事實二欄已載明「招募張芷嵐加入集團
    後」等語，顯已就被告甲○所涉招募他人加入犯罪組織行為
    追加起訴，且未經檢察官減縮犯罪事實，自應由本院併予審
    理。
三、本判決所引用為判斷基礎之下列證據，關於傳聞供述證據，
    檢察官、被告乙○○、甲○於審判程序中均同意作為證據使用
    （本院卷147、193頁），本院審酌該等證據作成時情況，並
    無違法或不當取證，亦無顯不可信，而認為適當，均有證據
    能力；非供述證據，均依法定程序取得，經合法調查程序，
    與待證事實間復具相當關聯性，無不得為證據情形，依同法
    第158條之4規定反面解釋，亦具證據能力。   
四、組織犯罪防制條例第12條第1項中段規定：「訊問證人之筆
    錄，以在檢察官或法官面前作成，並經踐行刑事訴訟法所定
    訊問證人之程序者為限，始得採為證據。」被告以外之人於
    警詢時之陳述，依前揭規定，於違反組織犯罪防制條例之罪
    名，絕對不具證據能力，不得採為判決基礎。故本判決下述
    關於被告甲○招募他人加入犯罪組織部分所引用之證據，不
    包括被告甲○以外之人即張芷嵐於警詢時證述，惟該部分供
    述證據，就組織犯罪防制條例以外之罪名即幫助三人以上共
    同詐欺取財及幫助一般洗錢等罪部分，仍得作為證據。
貳、實體部分：
一、上開犯罪事實，業據被告甲○及乙○○均坦承不諱（偵字第379
    28號卷一第79-86、205-209頁，偵字第37928號卷二第11、3
    5-37頁，本院卷389頁），核與證人辛○○於警詢及偵訊證述
    （偵字第37928號卷一第152、157-158頁，偵字37928號卷二
    第27-29頁）、證人張芷嵐於偵訊證述（他字第5370號卷243
    -247、305-309頁）、證人丁○○於警詢及偵訊證述（偵字第3
    7928號卷一第115-119頁，偵字37928號卷二第45-49頁）情
    節相符，並有溫情旅社監視器畫面截圖、旅客登記表及入住
    資料、桃園市政府警察局桃園分局武陵派出所扣押筆錄、扣
    押物品目錄表、逮捕之密錄器錄影畫面截圖及現場照片（他
    字第5370號卷211-220頁，偵字第37928號卷一第135-140、1
    61-169），而被害人己○○及庚○○遭本案詐欺集團詐欺匯款及
    車手辛○○提領款項等事實，則有附表一、二證據名稱欄所示
    之證據在卷可稽，足認被告甲○及乙○○上開任意性自白確與
    事實相符，堪以採信。綜上，被告甲○及乙○○犯行，應堪認
    定，本案事證明確，應依法論科。
二、論罪科刑：
  ㈠所犯罪名：
　⒈特定犯罪之正犯實行特定犯罪後，為掩飾、隱匿其犯罪所得
    財物之去向及所在，而令被害人將款項轉入其所持有、使用
    之他人金融帳戶，並由該特定犯罪正犯前往提領其犯罪所得
    款項得手，如能證明該帳戶內之款項係特定犯罪所得，因已
    被提領而造成金流斷點，該當掩飾、隱匿之要件，該特定犯
    罪正犯自成立一般洗錢罪之正犯，最高法院 108 年度台上
    大字第 3101 號刑事裁定意旨參照。查本案詐欺集團成員向
    附表一所示被害人2人施用詐術，致渠等2人匯款至指定金融
    帳戶，再由車手辛○○提領上開款項得手，已製造該等詐欺犯
    罪所得之金流斷點，使檢警機關難以透過金流，追查贓款的
    去向與所在，進而達到掩飾、隱匿詐欺犯罪所得去向及所在
    之目的，合於洗錢防制法第2條第2款「掩飾或隱匿特定犯罪
    所得之去向、所在」之洗錢行為，構成同條例第14條第1項
    之一般洗錢罪。是核被告乙○○所為，係犯刑法第339條之4第
    1項第2款之三人以上共同詐欺取財罪、洗錢防制法第14條第
    1項之一般洗錢罪（共2罪）。
　⒉刑法上所稱幫助犯，係指以幫助之意思，對於正犯資以助力
    ，而未參與實施犯罪之行為者而言。查被告甲○僅係介紹、
    招募張芷嵐加入本案詐欺集團，使本案詐欺集團可以遂行加
    重詐欺取財等犯行，並非從事加重詐欺取財等犯行之構成要
    件行為，且並無證據證明被告甲○係以自己犯罪之意思，共
    同參與本案詐欺集團之加重詐欺取財等犯行，因此被告甲○
    就本案詐欺集團之加重詐欺取財等犯行，應僅構成幫助犯。
    是核被告甲○所為，係犯組織犯罪防制條例第4條第1項之招
    募他人加入犯罪組織罪，及刑法第30條第1項前段、第339條
    之4第1項第2款之幫助三人以上共同詐欺取財罪，及刑法第3
    0條第1項前段、洗錢防制法第14條第1項之幫助一般洗錢罪
    。
  ㈡共犯關係：
　  被告乙○○就上開犯行，與丁○○、張芷嵐、辛○○及本案詐欺集
    團其他成員間，在合同意思範圍內，各自分擔犯罪行為之一
    部，並相互利用他人之行為，以達遂行加重詐欺取財及洗錢
    等犯行，有犯意聯絡及行為分擔，應論以共同正犯。
  ㈢罪數：
　⒈附表一編號1、2所示被害人2人因受詐欺後多次匯款，並由辛○○接續提領款項，乃本案詐欺集團成員以同一詐欺手法訛詐
    同一被害人，致被害人於密接時間多次匯款，其等施用之詐
    術、詐欺對象相同，侵害同一被害人財產法益，各屬接續犯
    之單純一罪。被告乙○○就被害人2人所為之各別犯行，均係
    以一行為同時觸犯三人以上共同詐欺取財罪及一般洗錢罪，
    屬想像競合犯，應依刑法第55條前段規定，從較重之三人以
    上共同詐欺取財罪處斷。被告乙○○與本案詐欺集團成員分別
    向附表一所示被害人2人施用詐術，侵害被害人2人之財產法
    益，在刑法評價上各具獨立性，犯意各別，行為互殊，應予
    分論併罰。　
　⒉被告甲○係以一招募行為同時觸犯上開3罪名，為想像競合犯
    ，應依刑法第55條前段規定，從一重論以幫助三人以上共同
    詐欺取財罪。　
  ㈣雖追加起訴書就被告甲○之論罪法條欄，雖漏未記載被告甲○
    犯組織犯罪防制條例第4條第1項招募他人加入犯罪組織罪，
    惟追加起訴書之犯罪事實欄二已有所記載，且被告甲○所犯
    此部分犯罪，與上開幫助犯加重詐欺取財罪具有裁判上一罪
    之關係，並經本院告知被告甲○此部分罪名進行防禦（本院
    卷第146頁），本院自得擴張審理範圍併予審理。
　㈤刑之加重、減輕：　
　⒈公訴意旨固謂被告乙○○前於110年3月1日因施用毒品案件經執
    行完畢，其本案為累犯，請審酌依累犯規定及大法官釋字第
    775號解釋加重其刑等語，然公訴人未於起訴書或審理時指
    出被告乙○○有何應依累犯加重之具體理由及依據，參酌大法
    官釋字第775號解釋、最高法院110年度台上大字第5660號裁
    定意旨，認被告乙○○尚無依刑法第47條第1項規定加重其刑
    之必要，僅將被告乙○○之前案紀錄列為刑法第57條第5款之
    量刑審酌事由（詳後述）。　
　⒉被告乙○○於偵查及本院審理時坦認上開一般洗錢犯行不諱、
    被告甲○於偵查及本院審理時坦認上開幫助一般洗錢犯行不
    諱，原均應依洗錢防制法第16條第2 項規定減輕其刑，然因
    一般洗錢罪及幫助一般洗錢罪均屬想像競合犯其中之輕罪，
    故本院於對被告乙○○及甲○量刑時仍一併衡酌該部分減輕其
    刑事由，評價始為充足（最高法院108年度台上字第4405號
    、第4408號判決意旨參照）。
  ㈥審酌被告甲○明知本案詐欺集團為犯罪組織，猶招募張芷嵐加
    入本案詐欺集團，被告乙○○正值青壯，不思以合法途徑賺取
    錢財，竟貪圖不法利益，應允擔任向車手收取提領款項再轉
    交上手之工作，被告2人行為不僅使共犯之詐欺取財犯行得
    以順利，復造成被害人2人財物損失，並破壞社會秩序，應
    予非難。惟念及被告2人犯後均坦承犯行，然未與被害人2人
    達成調解或部分賠償損害，犯後態度尚可，又均合於洗錢防
    制法第16條第2項所定減輕其刑事由如前所述，而得作為其
    量刑之有利因子。兼衡被告甲○僅有招募行為，被告乙○○僅
    為向車手收取款項再轉交之角色，均與統合、指示、分配任
    務及親為誆騙、施詐者之其他詐欺共犯而言，其等2人犯罪
    情節較輕。另考量被告乙○○曾有施用毒品為法院判處罪刑確
    定之前案紀錄、被告甲○曾有肇事逃逸及竊盜為法院判處罪
    刑確定之前案紀錄，有臺灣高等法院被告前案紀錄表可佐，
    被告2人品行非佳。再考量被告2人於警詢自述之智識程度、
    家庭經濟生活狀況、職業及其等犯罪之動機、犯罪所得、被
    害人己○○及庚○○於本院審理時所表示之量刑意見等一切情狀
    ，分別量處主文所示之刑，並考量被告乙○○各次犯行時間相
    近、手段雷同、各罪所擔任角色同一、併考量刑罰邊際效應
    隨刑期而遞減及行為人所生痛苦程度隨刑期而遞增之情形，
    及審酌被告乙○○現年31歲，尚屬年輕且有工作能力，應給予
    其有復歸社會更生之可能性，故定如主文所示之應執行。
三、沒收：
  ㈠被告乙○○於偵訊時供稱：這次拿到幾千元報酬等語；於本院
    審理時自承於犯罪事實一中擔任本案詐欺集團中向車手收取
    提領款向再轉交上手一職，報酬約3000元等語（偵字37928
    號卷二第9頁，本院卷389頁），本院以對被告乙○○為有利之
    認定應認報酬為3000元，此部分屬犯罪所得，且未扣案，應
    依刑法第38條之1 第1 項前段規定諭知沒收，並依同條第3 
    項規定，於全部或一部不能沒收時，追徵其價額。至被告甲○於警詢、偵訊及本院審理時均陳稱沒有獲得任何報酬等語
    ，且依卷附之證據資料無從認定被告甲○有何犯罪所得，爰
    不予諭知沒收或追徵其犯罪所得。
　㈡被告乙○○向車手辛○○所收取如附表二編號1至8所示款項，均
    已轉交丁○○再轉交本案詐欺集團上手，至車手辛○○所提領如
    附表二編號9至10所示款項，尚未轉交與被告乙○○前即為警
    查獲，均非屬被告乙○○所有或實際掌控，則被告乙○○就所掩
    飾、隱匿之財物不具所有權及事實上處分權，亦無從依洗錢
    防制法第18條第1 項就所提領全部金額諭知沒收。被告甲○
    並非實際提領、取得詐欺所得之人，亦無從依洗錢防制法第
    18條第1 項就所提領全部金額諭知沒收。
　㈢其餘扣案物，或無證據證明為被告2人所有或實際掌控、或與
    本案無關，自無庸宣告沒收。
四、不另為無罪諭知：
  ㈠公訴意旨略以；被告乙○○與同案被告辛○○等人共同意圖為自
    己不法之所有，基於三人以上共同詐欺取財、一般洗錢之犯
    意聯絡，由辛○○於110年7月16日晚間6時35分許，在桃園市○○區○○路0段00號中國信託商業銀行桃園分行ATM，自本案臺
    灣土地銀行帳戶提領被害人己○○受騙匯入之1萬4,005元，未
    及繳回被告乙○○，即為警查獲。因認被告乙○○涉犯刑法第33
    9條之4第1項第2款之三人以上共同詐欺取財罪、洗錢防制法
    第14條第1項之一般洗錢罪嫌。
　㈡經查，辛○○有於110年7月16日晚間6時35分許，在桃園市○○區
    ○○路0段00號中國信託商業銀行桃園分行ATM，自本案臺灣土
    地銀行帳戶所提領1萬4,005元，未及繳回被告乙○○，即於同
    日晚間6時57分許，在桃園市○○區○○路0段00號為警盤查後逮
    捕，並扣得本案臺灣土地銀行帳戶提款卡及已提領之現金新
    臺幣3萬4000元等物等情，業據證人辛○○證述明確(偵字3792
    8號卷一第146頁，偵字37928號卷二第27頁)，並有辛○○提領
    監視器畫面截圖、提領之中國信託自動櫃員機交易明細表、
    丙○○所有之臺灣土地銀行客戶時序往來明細查詢在卷可稽(
    偵字37928號卷一第187、189、283-284頁)。然被害人己○○
    於附表一編號1所匯入之2萬9,123元（不含手續費13元）、1
    萬7,985元（不含手續費15元），均經辛○○於附表二編號1至
    2所示時地提領完畢，至於被害人己○○於附表一編號1所匯入
    之9,123元，則未遭辛○○提領，有上開臺灣土地銀行客戶時
    序往來明細查詢在卷可稽，足見辛○○上開所提領之1萬4,005
    元並非被害人己○○遭詐欺匯入款項，又公訴人並未舉證證明
    辛○○所提領之該等款項是否為其他被害人遭詐欺所匯入款項
    ，本院自無從認定辛○○所提領上開款項為他人遭詐欺所匯入
    之款項，依罪證有疑、利於被告之原則，難認被告乙○○涉犯
    上開加重詐欺及一般洗錢罪嫌。此部分原應為無罪之諭知，
    然如有罪係與前開論罪科刑之加重詐欺犯行，有接續一罪之
    關係，爰不另為無罪諭知。
五、不另為不受理諭知部分：
　　公訴意旨另以被告乙○○上開所為亦涉犯組織犯罪防制條例第
    3條第1項後段之參與犯罪組織罪等語。然查，被告乙○○前曾
    因加入丁○○、張芷嵐、辛○○、「泰老闆」、「CocoBot」所
    屬之同一犯罪組織即詐欺集團，涉犯組織犯罪防制條例第3
    條第1項後段之參與犯罪組織等罪，業經臺灣臺中地方檢察
    署檢察官以110年度偵字第24065號提起公訴，於110年10月1
    8日繫屬於臺灣臺中地方法院以110年度原金訴字第50號案件
    審理，並於111年3月22日由該法院判處罪刑，尚未確定等情
    ，業據被告乙○○於本院準備程序時供述明確（本院卷193頁
    ），並有臺灣高等法院被告前案紀錄表、該案判決書在卷可
    按（本院卷263-294頁），足見被告乙○○於前案所參與者與
    本案所參與者應為同一詐欺集團，本案被告乙○○本案被訴參
    與犯罪組織罪係於110年12月24日始繫屬於本院，有本院收
    文章戳在卷可憑（本院卷第5頁），既本案繫屬在後，且參
    與犯罪組織為繼續犯，僅侵害一社會法益，則本案被告乙○○
    被訴參與犯罪組織罪即屬重複起訴，原應依刑事訴訟法第8 
    條、第303 條第7 款規定諭知不受理判決，然因此部分犯罪
    如成立，與本案前開論罪部分有想像競合犯之裁判上一罪關
    係，爰不另為不受理之諭知。
據上論斷，應依刑事訴訟法第299條第1項前段，判決如主文。
本案經檢察官戊○○追加起訴，檢察官劉建良到庭執行職務。
中　　華　　民　　國　　111 　年　　7 　　月　　22　　日
                  刑事第十一庭  審判長法  官  潘政宏
　　　　　　　　　　　　　　　　　　  法  官  翁健剛
　　　　　　　　　　　　　　　　　　  法  官  林育駿
以上正本證明與原本無異。
如不服本判決應於收受判決後20日內向本院提出上訴書狀，並應
敘述具體理由。其未敘述上訴理由者，應於上訴期間屆滿後20日
內向本院補提理由書(均須按他造當事人之人數附繕本)「切勿逕
送上級法院」。 

          　　　　　　　　　　　　　　書記官　翁珮華
中　　華　　民　　國　　111 　年　　7 　　月　　25　　日
附錄本案論罪科法條：
中華民國刑法第339條之4
犯第339條詐欺罪而有下列情形之一者，處1年以上7年以下有期
徒刑，得併科1百萬元以下罰金：
一、冒用政府機關或公務員名義犯之。
二、三人以上共同犯之。
三、以廣播電視、電子通訊、網際網路或其他媒體等傳播工具，
    對公眾散布而犯之。
前項之未遂犯罰之。
洗錢防制法第14條
有第二條各款所列洗錢行為者，處7年以下有期徒刑，併科新臺
幣5百萬元以下罰金。
前項之未遂犯罰之。
前二項情形，不得科以超過其特定犯罪所定最重本刑之刑。
洗錢防制法第2條
本法所稱洗錢，指下列行為：
一、意圖掩飾或隱匿特定犯罪所得來源，或使他人逃避刑事追訴
    ，而移轉或變更特定犯罪所得。
二、掩飾或隱匿特定犯罪所得之本質、來源、去向、所在、所有
    權、處分權或其他權益者。
三、收受、持有或使用他人之特定犯罪所得。
組織犯罪防制條例第4條
招募他人加入犯罪組織者，處6月以上5年以下有期徒刑，得併科
新臺幣1千萬元以下罰金。
成年人招募未滿十八歲之人加入犯罪組織者，依前項規定加重其
刑至二分之一。
以強暴、脅迫或其他非法之方法，使他人加入犯罪組織或妨害其
成員脫離者，處1年以上7年以下有期徒刑，得併科新臺幣2千萬
元以下罰金。
前項之未遂犯罰之。
附表一：
編號 被害人 詐欺時間及方式 匯款時間、地點及方式 匯入金融帳戶 匯款金額 1 己○○ 本案詐欺集團成員於110年7月16日下午4時1分許，冒充為某批發商、玉山銀行人員，佯稱因內部操作疏失導致有多筆訂單，需依指示匯款取消等語，致己○○因而陷於錯誤，於右列時間、地點，匯款右列金額至右列帳戶內。 ⑴110年7月16日下午5時48分許，在高雄市○○區○○街00○0號萊爾富超商內，操作網路銀行轉帳匯款。 ⑵110年7月16日下午5時54分許，在高雄市○○區○○街00○0號萊爾富超商內，操作ATM存入匯款。 ⑶110年7月16日晚間6時44分許，在高雄市○○區○○街00○0號萊爾富超商內，操作ATM轉帳匯款。 臺灣土地銀行帳號000000000000號帳戶（下稱本案臺灣土地銀行帳戶） ⑴2萬9,123元（不含手續費13元） ⑵1萬7,985元（不含手續費15元） ⑶9,123元（不含手續費13元）   證據名稱 ①證人己○○於警詢時證述(偵字37928號卷一第305-315頁)。 ②匯款資料3紙(偵字37928號卷一第325頁)、丙○○所有之臺灣土地銀行(帳號000-000-00000-0號帳戶)客戶時序往來明細查詢(偵字37928號卷一第283-284頁)。    2 庚○○ 本案詐欺集團成員於110年7月16日下午5時10分許，冒充為潮物部落格購物人員、富邦銀行客服人員，佯稱因後台人員疏失導致將其升級為高級會員，須依指示轉帳終止等語，致庚○○因而陷於錯誤，於右列時間、地點，匯款右列金額至右列帳戶內。 ⑴110年7月16日下午5時54分許，在苗栗縣○○鎮○○○街0號全家超商龍佳門市內，操作ATM轉帳匯款。 ⑵110年7月16日晚間6時10分許，在苗栗縣○○鎮○○○街0號全家超商龍佳門市內，操作ATM存入匯款。 ⑶110年7月16日晚間6時13分許，在苗栗縣○○鎮○○○街0號全家超商龍佳門市內，操作ATM存入匯款。 ⑷110年7月16日晚間6時22分許，在苗栗縣○○鎮○○路0段000號統一超商仟翔門市，操作ATM存入匯款。 台新國際商業銀行帳號00000000000000號帳戶（下稱本案台新銀行帳戶） ⑴2萬9,989元（免手續費） ⑵3萬元（免手續費） ⑶3萬元（免手續費） ⑷2萬9,985元（不含手續費15元）  證據名稱 ①證人庚○○於警詢時證述(偵字37928號卷一第327-335頁)。 ②匯款紀錄4紙(偵字37928號卷一第345頁)、丙○○所有之台新銀行(帳號00000000000000號帳戶)台幣存款歷史交易明細查詢(偵字37928號卷一第286-288頁)。    
附表二：
編號 提領時間 提領地點 提領金額 （新臺幣） 提領金融帳戶 提領之被害人匯入款項 備註 1 110年7月16日下午5時57分許 在桃園市○○區○○路00號土地銀行桃園分行ATM 3萬元 本案臺灣土地銀行帳戶 己○○匯款之2萬9,123元、1萬7,985元。己○○所匯款之9,123元，被告辛○○未及提領 辛○○提領後繳回乙○○、丁○○、張芷嵐等人 2 110年7月16日下午5時59分許  1萬7,100元    3 110年7月16日晚間6時1分許 在桃園市○○區○○路00號土地銀行桃園分行ATM 2萬元 本案台新銀行帳戶 庚○○匯款之2萬9,989元、3萬元、3萬元、2萬9,985元  4 110年7月16日晚間6時2分許  1萬元    5 110年7月16日晚間6時16分許 在桃園市桃園區桃園火車站附近某不詳ATM 2萬元    6 110年7月16日晚間6時18分許  1萬元    7 110年7月16日晚間6時19分14秒許  2萬元    8 110年7月16日晚間6時19分47秒許  1萬元    9 110年7月16日晚間6時36分許 在桃園市○○區○○路0段00號中國信託商業銀行桃園分行ATM  2萬元   辛○○提領後未及繳回乙○○、丁○○、張芷嵐等人，即為警查獲   10 110年7月16日晚間6時39分許  9,900元    證據名稱 ①辛○○提領之中國信託自動櫃員機交易明細表1紙(附表二編號10，偵字37928號卷一第191頁)、丙○○所有之臺灣土地銀行(帳號000-000-00000-0號帳戶)客戶時序往來明細查詢(偵字37928號卷一第283-284頁)、丙○○所有之台新銀行(帳號00000000000000號帳戶)台幣存款歷史交易明細查詢(偵字37928號卷一第286-288頁)。 ②桃園市政府警察局桃園分局偵辦詐欺車手蒐證影像（附表二編號1至4、9至10，偵字37928號卷二第83-84頁)。